臺灣板橋地方法院交通事件裁定　　　　 96年度交聲字第644號
原處分機關　交通部公路總局臺北區監理所
異　議　人
即受處分人　甲○○
上列異議人因違反道路交通管理處罰條例案件，對於交通部公路
總局臺北區監理所於中華民國96年5 月4 日以北監自裁字裁40-
AEV321077 號所為之裁決處分（原舉發案號：北市警交字第AEV3
21077 號），聲明異議，本院裁定如下：
    主  文
異議駁回。
    理  由
一、異議意旨略以：異議人即受處分人甲○○於民國96年3 月21
    日23時25分於安和路、遠企大樓門口，在可迴轉的路口，未
    依燈號指示，紅燈迴轉進入遠企大樓停車場，並非為員警乙
    ○○所舉發違反法條第53條闖紅燈云云。
二、「汽車駕駛人，行經有燈光號誌管制之交岔路口闖紅燈者，
    處新臺幣一千八百元以上五千四百元以下罰鍰」，道路交通
    管理處罰條例第53條第1 項定有明文。再按汽車駕駛人有第
    53條第1 項之情形者，除依原條款處罰鍰外，並記違規點數
    3 點，同條例第63條第1 項第3 款亦定有明文。
三、經查：
　(一)本件異議人於96年3 月21日23時25分駕駛5C-7255 號自小客
    車，於安和路2 段巷口因紅燈迴轉違規，經警掣單逕行舉發
    ，嗣異議人提出申訴，經原舉發機關即臺北市政府警察局大
    安分局回函稱：「... 本案係當場攔停舉發案件，異議人甲
    ○○於違規時地駕駛5C-7255 號自小客車確實『紅燈迴轉（
    安和路2 段209 巷口南向北方向迴轉）』經員警攔停並告知
    違規事實後，依法舉發」仍認本件違規屬實，而由交通部公
    路總局臺北區監理所板橋監理站於96年5 月4 日以北監自裁
    字裁40-AEV321077號所為之裁決書裁處罰鍰2,700 元，並記
    違規點數3 點等情，有臺北市政府警察局96年3 月21日北市
    警交字第AEV321077 號舉發違反道路交通管理事件通知單通
    知聯影本、上開裁決書影本、臺北市政府警察局大安分局96
    年4月30日北市警安分交字第09 631096500號書函一紙附卷
    可參。
  (二)異議人到庭辯稱：「... 紅燈迴轉與闖紅燈的法律規定不同
    ，我認為我應該該當不依標誌標線指示而行車（第48條）、
    迴車前未依規定暫停（第49條第5 款）、不遵守道路交通標
    誌（第60條）」云云（詳本院96年7 月6 日訊問筆錄）。然
    按車輛面對圓形紅燈時，仍逕予穿越路口至銜接路段，含左
    轉、直行、迴轉及右轉（依箭頭綠燈允許行駛者除外），即
    視為闖紅燈之行為，此有交通部82年4 月22日交路字第0098
    11號函可參，則異議人以前開情詞置辯顯不足採信。是異議
    人違規之事實，已甚明確，警方對其舉發並無不當或違法之
    處。
四、綜上所述，本件異議人前開違規之事證已足堪認定，是原處
    分機關依前揭道路交通管理處罰條例之規定，就異議人紅燈
    迴轉事，裁處罰鍰2,700 元之處分，並依上揭規定，記違規
    點數3 點，核無違誤，本件異議人之異議為無理由，應予駁
    回。
據上論斷，應依道路交通案件處理辦法第19條，裁定如主文。
中　　華　　民　　國　　96　　年　　7　　月　　 12　　日
                           交通法庭  法  官   許必奇
以上正本證明與原本無異。
如不服本裁定應於送達後5日內向本院提出抗告狀。
                                     書記官　 金和國
中　　華　　民　　國　　96　　年　　7　　月　 　12　　日
